# 无形资产模式核算的 PPP项目，项目公司建设期间购入的汽车等如何进行会计核算

提问人：lzynmg 时间：2022-09-01 19:23:08
求助老师，无形资产模式核算的PPP项目，建设期3.5年，运营期 30 年，纯使用者付费。为此专门成立的SPV项目公司建设期购入的汽车等可作为固定资产的，如何进行会计核算，这部分费用属于总投中建设单位管理费，是登记固定资产卡片，计入固定资产，并对该固定资产计提折旧计入合同履约成本还是直接计计入合同履约成本，不计提折旧，建设期结束形成无形资产，运营期对无形资产进行摊销。

回答人：chenyiwei
是确认固定资产还是无形资产，主要是看该汽车是否属于PPP合同约定的项目投资范围，在经营期结束时是否也将被纳入无偿移交范围。如果不是，且经营期满时不纳入无偿移交范围的，则确认为固定资产。
例如，PPP项目为垃圾清运，则为了达到PPP合同约定的清运能力而购置的垃圾清运专用车属于PPP项目投资的范围，运营期满时需一并无偿移交，就属于无形资产；反之，行政部门购置的小轿车一般属于固定资产。如果属于固定资产的，则建设期内不能确认收入、成本。

提问人：lzynmg 时间：2022-09-07 10:19:09
陈老师，非常感谢您的关注和回复，该ppp项目是建设跨黄河大桥，建设期3.5年，运营期 30 年，通过收取过桥费获得投资回报，到期无偿移交当地政府。建设期内项目公司购买小汽车等行政办公用的支出属于总投中建设单位管理费的支出范畴，建设单位管理费包括人员薪酬、办公资产购置等日常开销，像小汽车可能用不了 30 年就报废了，还需要考虑到期移交问题吗，是否可以直接计入无形资产呢？

回答人：chenyiwei
建议确认为固定资产。